臺灣高雄地方法院刑事判決　　　　　　　　　　　　九十一年度訴字第一六六號
　　公　訴　人　臺灣高雄地方法院檢察署檢察官
　　被　　　告　甲○○
右被告因違反毒品危害防制條例案件，經檢察官提起公訴（九十一年度毒偵字第二四
五號）暨聲請併案審理（九十一年毒偵字第四三七三號），本院判決如左：
    主  文
甲○○連續施用第一級毒品，累犯，處有期徒刑壹年貳月。海洛因壹包（驗後淨重貳
點陸參公克，包裝重零點壹玖公克）沒收銷燬之、未使用過注射針筒參支沒收；又連
續施用第二級毒品，累犯，處有期徒刑柒月；應執行有期徒刑壹年柒月。海洛因壹包
（驗後淨重貳點陸參公克，包裝重零點壹玖公克）沒收銷燬之、未使用過注射針筒參
支沒收。
    事  實
一、甲○○於民國八十二年間因施用毒品罪經本院判處有期徒刑三年一月確定，已於
    八十五年十一月二十六日因假釋期滿執行完畢，又於八十七年間因施用第一級毒
    品案件，經本院以八十七年度毒聲字第一六八號裁定送觀察、勒戒後，認無繼續
    施用毒品之傾向，由台灣高雄地方法院檢察署檢察官於八十七年十二月十四日以
    八十七年度偵緝字第一四九八號為不起訴處分確定後，旋於八十八年間，復因施
    用第二級毒品案件，經本院以八十八年度毒聲字第六六九五號裁定送觀察、勒戒
    ，因認有繼續施用毒品之傾向，經本院以八十八年度毒聲字第八八六○號裁定令
    入戒治處所施以強制戒治，於八十九年十二月三日因停止強制戒治付保護管束期
    滿，並經高雄地方法院檢察署以八十八年度偵緝字第一八一六號聲請簡易判決處
    刑，經本院鳳山簡易庭認不宜以簡易判決處刑，簽移本院改以通常程序審理，於
    八十九年四月二十一日，以八十九年度易字第七七五號判處有期徒期五月確定，
    並於九十年九月二十四日執行完畢。詎甲○○仍不知悔改，分別基於施用第一級
    毒品海洛因及第二級毒品安非他命之概括犯意，連續自九十年十月某日某時起至
    九十一年六月十日某時止，在其位於高雄縣梓官鄉○○村○○路必信巷三十七號
    住處，以將海洛因摻水置於針筒內注射之方式，施用第一級毒品海洛因，期間約
    每二天施用一次；及自九十年十月某日某時起至九十一年一月八日十三時三十分
    許起回溯二十四小時內之某時止（不含公權力拘束時間），在其前揭住處，以鋁
    箔紙隔熱吸食之方式，施用第二級毒品安非他命，期間約每星期施用二次，嗣分
    別於九十一年一月八日十三時三十分許及九十一年六月十日十七時二十五分許，
    在高雄縣岡山鎮○○路旁，及在高雄縣梓官鄉○○村○○路四三四巷二十四號處
    為警查獲，並於九十一年一月八日查獲時扣得第一級毒品海洛因一包（驗後淨重
    二‧六三公克、包裝重０‧一九公克）及其所有預備供注射毒品使用之針筒三支
    。
二、案經高雄縣警察局岡山分局報請臺灣高雄地方法院檢察署檢察官偵查起訴，暨該
    分局報請臺灣高雄地方法院檢察署檢察官聲請併案審理。
    理  由
一、右揭事實業據被告甲○○供承不諱，且其於九十一年一月八日經採集之尿液送驗
    結果，確呈毒品嗎啡陽性反應，及毒品甲基安非他命陽性反應，有高雄縣警察局
    岡山分局刑事組偵辦毒品案件嫌犯尿液採證檢驗對照表、高雄縣政府衛生局九十
    一年一月十四日出具之（九一）煙檢字第○五四號煙毒尿液檢驗成績書各乙紙在
    卷可憑；另被告於九十一年六月十日經採集之尿液送驗結果，亦確呈毒品嗎啡陽
    性反應，有高雄縣警察局岡山分局赤崁所偵辦毒品案件嫌犯尿液採證檢驗對照表
    、高雄縣政府衛生局九十一年六月十三日出具之（九一）煙檢字第八四九號煙毒
    尿液檢驗成績書各乙紙附卷足參，是被告確有施用第一級毒品海洛因及第二級毒
    品安非他命之犯行無訛。
二、按人體投與海洛因後，迅速水解轉變為嗎啡，再循嗎啡之代謝途徑，排出體外，
    百分之五十以上於八十九小時內，自尿中排出，百分之九十於二十四小時內，自
    尿中排出，採樣應於投與嗎啡二十四小時內進行為宜，此經行政院衛生署藥物食
    品檢驗局以（八○）藥檢壹字第○五六九五四號函釋明確；次按依免疫學分析法
    對於人體服用藥物或施用甲基安非他命，做定性定量之檢驗，亦可加以辨別，幾
    乎不會呈現甲基安非他命之偽陽性反應，又甲基安非他命經口服投與後約百分之
    七十於二十四小時內自尿中排出，亦有衛生署藥物食品檢驗局八十一年二月八日
    八一藥檢壹字第○○一一五六號函可參，是被告施用第一級毒品海洛因之時間，
    應係自九十年十月某日某時起至九十一年六月十日某時止；而其施用第二級毒品
    安非他命之時間，應係自九十年十月某時起至九十一年一月八日十三時三十分許
    為查獲後採尿時回溯二十四小時內之某時止（不含公權力拘束時間）。綜上，被
    告之自白堪信與事實相符，其確有連續施用第一級毒品及第二級毒品之犯行無疑
    。
三、被告於八十二年間因施用毒品案件，經本院於八十二年九月十日判處有期徒刑三
    年一月確定，於八十五年十一月二十六日因假釋期滿執行完畢，竟不思悔悟，又
    於八十七年間因施用第一級毒品案件，經本院以八十七年度毒聲字第一六八號裁
    定送觀察、勒戒後，認無繼續施用毒品之傾向，由台灣高雄地方法院檢察署檢察
    官於八十七年十二月十四日，以八十七年度偵緝字第一四九八號為不起訴處分確
    定後，旋於八十八年間，復因施用第二級毒品案件，經本院以八十八年度毒聲字
    第六六九五號裁定送觀察、勒戒，因認有繼續施用毒品之傾向，經本院以八十八
    年度毒聲字第八八六○號裁定令入戒治處所施以強制戒治，於八十九年十二月三
    日因停止強制戒治付保護管束期滿，並經高雄地方法院檢察署以八十八年度偵緝
    字第一八一六號聲請簡易判決處刑，經本院鳳山簡易庭認不宜以簡易判決處刑，
    簽移本院改以通常程序審理，於八十九年四月二十一日，以八十九年度易字第七
    七五號判處有期徒期五月確定，並於九十年九月二十四日執行完畢之事實，有前
    開不起訴處分書、判決書、本院被告院內索引卡紀錄表與臺灣高雄地方法院檢察
    署刑案資料查註記錄表各一份在卷可按，其於五年內三犯毒品危害防制條例第十
    條之罪，所為與同條例第二十條第三項之規定相符，應予依法論科。
四、按犯毒品危害防制條例第十條之罪，經觀察勒戒後，無繼續施用毒品之傾向者，
    應由檢察官為不起訴處分。經不起訴處分後五年內再犯第十條之罪，經觀察勒戒
    後，認有繼續施用毒品之傾向或三犯以上者，即不適用前項之規定（即應由檢察
    官偵查起訴），毒品危害防制條例第二十條第三項定有明文。又按海洛因、安非
    他命分別為毒品危害防制條例第二條第二項第一、二款所明定之第一、二級毒品
    ，故核被告所為，係犯同條例第十條第一、二項之施用第一、二級毒品罪。被告
    施用第一、二級毒品前持有毒品之行為，本應論以持有之罪，惟持有毒品之行為
    由其後施用毒品之行為所吸收，不另論罪。被告施用第一、二級毒品之行為，時
    間緊接，所犯罪名相同，顯係出於概括犯意為之，為連續犯，各依刑法第五十六
    條之規定以一罪論，並依法加重其刑。公訴人起訴之事實雖未敘及被告自九十年
    十二月十五日起至九十一年六月十日止連續施用第一級毒品之犯行，然該部分事
    實與公訴人起訴之犯罪事實具有連續犯之裁判上一罪關係，應為起訴之效力所及
    ，本院自應併予審理。被告所犯上開二罪，罪名個別，行為互異，應分論併罰。
    又被告於八十二年間因施用毒品罪經本院於八十二年九月十日判處有期徒刑三年
    一月確定，於八十五年十一月二十六日因假釋期滿執行完畢，有臺灣高雄地方法
    院檢察署刑案資料查註紀錄表乙份附卷足憑，其於受有期徒刑執行完畢後，五年
    以內再犯有期徒刑以上之本罪，為累犯，應依刑法第四十七條之規定，加重其刑
    ，並依法遞加之。爰審酌被告前有毒品前科，素行非佳，仍未能徹底戒絕毒品，
    再犯本件施用毒品罪，顯見其無戒毒悔改之意，惟念其施用毒品之次數、時間久
    暫及施用毒品乃自戕一己之身體健康，尚未對他人造成危害，且犯後已坦承犯行
    ，態度良好等一切情狀，量處如主文所示之刑，並定應執行之刑。扣案之海洛因
    一包（驗後合計淨重二‧六三公克、包裝重○‧一九公克）為第一級毒品，係違
    禁物，依毒品危害防制條例第十八條第一項前段之規定，不問屬於犯人與否，併
    予宣告沒收銷燬之。至鑑驗耗用之海洛因既已滅失，自無庸宣告沒收銷燬，併此
    敘明。另扣案未使用過之注射針筒三支，經送鑑驗並未含有毒品海洛因或安非他
    命之成分，此有高雄醫學大學附設中和紀念醫院九十一年四月二十二日報告編號
    0000－000號檢驗報告一紙附卷可按，且尚非專供施用毒品之器具，惟係
    為被告所有預備供施用毒品所用之物，業據被告供明在卷，爰依刑法第三十八條
    第一項第二款之規定，併予宣告沒收。
據上論斷，應依刑事訴訟法第二百九十九條第一項前段，毒品危害防制條例第十條第
一項、第二項、第十八條第一項前段，刑法第十一條、第五十六條、第四十七條、第
三十八條第一項第二款、第五十一條第五款，判決如主文。
本案經檢察官羅水郎到庭執行職務。
中      華      民      國    九十一    年      十      月     十七     日
                                  臺灣高雄地方法院刑事第四庭
                                        審判長法  官  黃建榮
                                              法  官  程克琳
                                              法  官  曾鴻文
右正本證明與原本無異。
如不服本判決，應於判決送達後十日內，向本院提出上訴狀。
                            書記官    王高山
中    華    民    國      九十一      年      十      月      十七      日
